【裁判字號】    90,易,3288
【裁判日期】    901203
【裁判案由】    賭博等
【裁判全文】
臺灣板橋地方法院刑事判決                          九十年度易字第三二八八號
    公  訴  人  臺灣板橋地方法院檢察署檢察官
    被      告  甲○○
                乙○○
右列被告因賭博案件，經檢察官聲請簡易判決處刑（九十年度偵字第一０九五一號）
，本院認不應以簡易判決處刑，改依通常程序審理，判決如左：
    主  文
甲○○違反未依電子遊戲場業管理條例規定，辦理營利事業登記者，不得經營電子遊
戲場之規定，處拘役肆拾日，如易科罰金，以佰元折算壹日。
乙○○在公眾得出入之場所賭博財物，處罰金壹仟元，如易服勞役，以佰元折算壹
日。
賭博性電動機具「七七七積分連線彈珠檯」壹台（含ＩＣ板壹塊）及賭資新台幣壹仟
壹佰柒拾元均沒收。
    事  實
一、甲○○明知未依電子遊戲場業管理條例規定辦理營利事業登記者，不得經營電子
    遊戲場業，竟未經辦理營利事業登記，即自民國八十九年十二月十六日起，提供
    其所經營設址臺北縣板橋市○○○街十巷十七號「吉相雜貨店」之公眾得出入之
    場所，擅自擺設利用電子操縱以顯示聲光影像、圖案、動作之電子遊戲機具「七
    七七積分連線彈珠台」一台（含ＩＣ板一塊），供不特定顧客投幣把玩而經營電
    子遊戲場業，同時利用前開電子遊戲機具作為電動賭博性機具，連續多次與不特
    定之賭客賭博財物。其賭博方式係由參與賭博之人每次以新台幣（下同）十元硬
    幣投入該電動賭博機具後押注，若押中可得倍數不等之積分，如未押中則賭資為
    機台所沒入後悉歸甲○○所有，賭客若不欲繼續把玩，再依機具螢幕所顯示之分
    數，向甲○○兌換商店內所販售之香菸、飲料、餅乾．．．等商品，數額無限制
    ，其並以前開方式，經營電子遊戲場；乙○○則基於賭博之犯意，在九十年六月
    二十五日晚間六時三十分許，在上址，以前開方式，把玩電動機具「七七七積分
    積分連線彈珠台」，嗣於九十年六月二十五日日晚間七時，當場為警查獲，並扣
    得前開賭博性電動機具「七七七積分連線彈珠檯」一台（含ＩＣ板一塊）及機具
    內之賭資一千一百七十元。
二、案經臺北縣警察局板橋分局報請臺灣板橋地方法院檢察署檢察官聲請簡易判決處
    刑，本院改依通常程序審理。
    理  由
一、右揭事實，業據被告甲○○、乙○○於警、偵訊及本院審理中坦承不諱，並有扣
    案之賭博性電動機具「七七七積分連線彈珠檯」一台（含ＩＣ板一塊）、機具內
    之賭資一千一百七十元在卷可查，並有臺北縣警察局板橋分局臨檢紀錄表與相片
    三幀附卷可稽，又以扣案機臺內起出之十元硬幣多達一百十七枚，且顧客於不繼
    續把玩時，可依機具螢幕所顯示之分數無限制向被告甲○○兌換香菸、飲料、餅
    乾．．．等商品，是此亦非供人暫時娛樂之物甚明；末查被告甲○○迄今未依電
    子遊戲場業管理條例規定，將吉相雜貨店辦理營利事業登記一節，亦有臺北縣政
    府九十年八月十四日九十北府建商字第二九四三四二號函在卷可查，是被告二人
    犯行事證明確，均堪以認定。
二、按未依電子遊戲場業管理條規定辦理營利事業登記者，不得經營電子遊戲場業，
    該條例第十五條定有明文，查被告甲○○未經辦理營利事業登記，即擺設電子遊
    戲機具，供不特定顧客投幣把玩而經營電子遊戲場業，核此部分所為，係觸犯同
    條例第二十二條之違反未依電子遊戲場業管理條例規定辦理營利事業登記，不得
    經營電子遊戲場業之規定罪；又被告甲○○同時利用所擺設之電子遊戲機具作為
    電動賭博機具，與不特定之賭客賭博財物，核此部分所為，則係觸犯刑法第二百
    六十六條第一項前段之在公眾得出入之場所賭博財物罪；另被告乙○○所為，係
    犯刑法第二百六十六條第一項前段之在公眾得出入之場所賭博財物罪。被告甲○
    ○先後多次賭博犯行時間緊接，所犯為構成要件相同之罪，顯係基於概括犯意而
    為之，應依連續犯規定論以一罪，並加重其刑。再被告甲○○所犯上開二罪，係
    以一營業行為同時觸犯之，為想像競合犯，應依刑法第五十五條規定，從一重之
    違反未依電子遊戲場業管理條例規定辦理營利事業登記，不得經營電子遊戲場業
    之規定罪處斷。爰審酌被告甲○○在其所營雜貨店不思賺取正當收入，竟擺放電
    子遊戲賭博機具，與他人賭博財物，藉以從中獲取不法利益，非但助長社會僥倖
    心理，亦影響社會正常經濟活動，惟其所擺設之機具僅一台，經營之時間非長，
    ，被告乙○○未尋求正當途徑為娛樂，賭博有害身心，以及被告二人品性、生活
    狀況、智識程度、犯後態度．．．等一切情狀，分別量處如主文所示之刑，並各
    諭知易科罰金、易服勞役之折算標準。至扣案之上開電動賭博機具「七七七積分
    連線彈珠檯」一台（含ＩＣ板一塊），係當場賭博之器具，而機具內之賭資一千
    一百七十元係賭檯之財物，均應依刑法第二百六十六條第二項規定宣告沒收。
據上論斷，應依刑事訴訟法第四百五十二條、第二百九十九條第一項前段，電子遊戲
場業管理條例第二十二條，刑法第十一條前段、第五十六條、第二百六十六條第一項
前段、第二項、第五十五條、第四十一條第一項前段、第四十二條第二項，罰金罰鍰
提高標準條例第一條前段、第二條，判決如主文。
本案經檢察官徐名駒到庭執行職務。
中      華      民      國    九十      年     十二     月      三      日
                                  臺灣板橋地方法院刑事第一庭
                                      法    官    鍾  啟  煌
右正本證明與原本無異。
如不服本判決，應於判決送達後十日內向本院提出上訴狀 (應附繕本) ，上訴於臺灣
高等法院。
                                      書 記 官    廖  婷  璇
中      華      民      國    九十      年     十二     月      三      日
電子遊戲場業管理條例第二十二條
違反第十五條規定者，處行為人一年以下有期徒刑、拘役或科或併科新臺幣五十萬元
以上二百五十萬元以下罰金。
刑法第二百六十六條
在公共場所或公眾得出入之場所賭博財物者，處一千元以下罰金，但以供人暫時娛樂
之物為賭博者，不在此限。
當場賭博之器具與在賭檯或兌換籌碼處之財物，不問屬於犯人與否，沒收之。


司法院資訊處製作；財團法人民間司法改革基金會備份。
